【裁判字號】    98,交聲,385
【裁判日期】    981126
【裁判案由】    違反道路交通管理處罰條例聲明異議
【裁判全文】
臺灣花蓮地方法院交通事件裁定         98年度交聲字第385號
原處分機關  交通部公路總局臺北區監理所花蓮監理站
異  議  人
受處分人即  甲○○
上列受處分人即異議人因違反道路交通管理處罰條例案件，對於
交通部公路局臺北區監理所花蓮監理站於98年10月29日所為之處
分（花監違字第裁44-P00000000號），聲明異議，本院裁定如下
：
    主  文
異議駁回。
    理  由
一、原處分意旨略以：異議人即受處分人甲○○於民國98年10月
    17日20時30分許，因酒後騎車牌號碼P7J-206號重型機車（
    下稱系爭重型機車），於行經花蓮縣秀林鄉崇德村3鄰200號
    前為警攔查，並測得其呼氣酒精濃度為每公升0.45毫克，因
    有「於駕駛執照吊扣期間駕駛汽車，且酒精濃度超過規定標
    準」之違規行為，經花蓮縣警察局新城分局員警以花警交字
    第 P00000000號舉發違反道路交通管理事件通知單當場舉發
    ，嗣經原處分機關依道路交通管理處罰條例第35條第 3項、
    第24條之規定，裁處異議人罰鍰新臺幣（下同）60,000元，
    吊銷職業聯結車駕駛執照、 3年內禁考，並應參加道路安全
    講習等語。
二、聲明異議意旨略以：異議人於上開時、地因酒後騎機車遭警
    攔查，異議人前因酒駕之違規行為，機車駕照已遭註銷，聯
    結車駕照也吊扣，此次酒駕經攔檢被罰六萬元及註銷聯結車
    駕照，要考也要三年後，但這三年就沒有收入，家庭狀況也
    不好，所以在懇請給一次機會，異議人會遵守交通規則，記
    取本次教訓，爰聲明異議云云。
三、按汽車駕駛人飲用酒類或其他類似物後，其吐氣所含酒精濃
    度超過每公升0.25毫克以上者，不得駕車；汽車駕駛人，駕
    駛汽車經測試檢定酒精濃度超過規定標準者，處15,000元以
    上60,000元以下罰鍰，並當場移置保管該汽車及吊扣其駕駛
    執照1年，汽車駕駛人經依第1項規定吊扣駕駛執照，並於吊
    扣期間再有第1項情形者，處6萬元罰鍰，並當場移置保管該
    汽車及吊銷其駕駛執照；汽車駕駛人，因違反本條例及道路
    交通安全規則之規定，受吊銷駕駛執照處分時，吊銷其持有
    各級車類之駕駛執照，道路交通安全規則第114條第2款及道
    路交通管理處罰條例第35條第1項第1款、第3項、第 68條分
    別定有明文。汽車駕駛人，有道路交通管理處罰條例第35條
    第1項規定之情形者，應接受道路交通安全講習，同條例第2
    4 條第1項第2款亦有明定。又道路交通管理處罰條例及道路
    交通安全規則關於汽車之定義係包括「機器腳踏車」在內，
    道路交通管理處罰條例第3條第8款、道路交通安全規則第 2
    條第1項第1款亦分別定有明文。
四、經查：
（一）異議人於上開時、地因酒後騎系爭重型機車為警攔查後，
      並測得其吐氣所含酒精濃度達每公升0.45毫克，超過規定
      標準而製單舉發之事實，為異議人所不爭執，並有花蓮縣
      警察局花警交字第 P00000000號舉發違反道路交通管理事
      件通知單、交通部公路總局臺北區監理所花蓮監理站花監
      違字第裁44-P00000000號違反道路交通管理事件裁決書等
      附卷可稽，是其前揭酒後駕車之違規事實堪以認定。
（二）又異議人原有之重型機車駕駛執照前因酒駕違規行為而遭
      吊銷，其期間為96年1月5日起至99年1月4日，另其領有之
      職聯結車駕駛執照亦因酒駕違規行為遭吊扣，其期間為98
      年7月17日起至99年7月16日等情，此有交通部公路總局臺
      北區監理所花蓮監理站98年11月16日北監花二字第098001
      0733號函在卷可稽，可見異議人於駕駛執照吊扣期間內，
      又再因酒後駕車遭舉發，依前揭規定吊銷其駕駛執照時，
      自應吊銷其持有各級車類之駕駛執照，則原處分機關依道
      路交通管理處罰條例第35條第3項、第 24條之規定，對異
      議人酒後駕車之違規行為裁處罰鍰 6萬元、吊銷其職業聯
      結車駕駛執照，3 年內禁考，並應參加道路安全講習等，
      核無違法或不當，異議人前開所辯，並無可採。本件異議
      人之聲明異議，為無理由，自應予駁回。
據上論斷，應依道路交通案件處理辦法第19條，裁定如主文。
中    華    民    國    98    年    11    月    26    日
                  交通法庭      法  官  許乃文
上列正本證明與原本無異。
如對本裁定不服，應於送達後 5日內，向本院提出抗告狀（應抄
附繕本）。
中    華    民    國    98    年    11    月    26    日
                                書記官


司法院資訊處製作；財團法人民間司法改革基金會備份。
